【裁判字號】    89,台上,923
【裁判日期】    890224
【裁判案由】    違反藥事法
【裁判全文】
最高法院刑事判決                                八十九年度台上字第九二三號
    上訴人  台灣高等法院台中分院檢察署檢察官
    被  告  甲○○ 男民國六十.
右上訴人因被告違反藥事法案件，不服台灣高等法院台中分院中華民國八十八年十月
十二日第二審判決（八十八年度上訴字第六九七號，起訴案號：台灣苗栗地方法院檢
察署八十六年度偵字第一六八四號），提起上訴，本院判決如左：
    主  文
上訴駁回。
    理  由
按刑事訴訟法第三百七十七條規定，上訴於第三審法院，非以判決違背法令為理由，
不得為之。是提起第三審上訴，應以原判決違背法令為理由，係屬法定要件。如果上
訴理由狀並未依據卷內訴訟資料，具體指摘原判決不適用何種法則或如何適用不當，
或所指摘原判決違法情事，顯與法律規定得為第三審上訴理由之違法情形，不相適合
時，均應認其上訴為違背法律上之程式，予以駁回。本件原判決以檢察官公訴意旨略
稱：被告甲○○基於概括之犯意，於民國八十六年三月間某日起至同年四月八日止，
因曾忠良（經檢察官另案起訴）吸用安非他命之需，明知安非他命係經行政院衛生署
公告查禁之禁藥，連續在苗栗縣造橋鄉大西村美佳美容院內，代曾忠良購買安非他命
後將之轉讓予曾忠良，共計三次，價格分別為新臺幣（下同）一千元、二千元及五千
元，因認被告涉有藥事法第八十三條第一項轉讓禁藥罪嫌。經審理結果，認被告犯罪
不能證明，第一審諭知其無罪之判決，為無不合，予以維持，駁回檢察官在第二審之
上訴，係以證人曾忠良於警訊時先供稱伊於八十六年三月份起至同年四月八日晚上二
十時許，分別以二千元、一千元、五千元不等之價格，陸續向被告購買三次（安非他
命），共三小包。嗣於檢察官偵訊時則稱伊係請被告替伊買（安非他命），其向何人
買，伊不知道各等語，就係向被告直接購買或委託購買，前後供述不一，其證述顯有
瑕疵，且曾某經原審傳拘無著，已無從對其調查，此外並無其他積極證據足認被告確
有轉讓安非他命之犯行，為其證據取捨及得心證之理由，已詳為闡述。就形式上觀察
，原判決要無採證違背經驗法則、論理法則或理由不備之違背法令之情形。而證人曾
忠良住居於苗栗縣造橋鄉大西村大坪七十七之二號，前經第一審及原審多次依址傳訊
，均由其同居之家人收受傳票，然未據到庭，有其送達證書足憑，嗣原審經簽發拘票
飭警前往拘提結果，因其不在家中，行蹤不明，無法拘提到案等情，亦經苗栗縣警察
局竹南分局於拘提報告書記載甚詳（見原審卷第六十七頁），足見證人曾忠良仍住居
於上址，惟已行方不明，自無再向戶政機關查詢曾某戶籍是否遷移必要，原審對此無
從調查之證據，未予調查，即無應於審判期日調查之證據，未予調查可言。該證人既
無從傳訊，俾就其先前不一之供詞進一步調查、釐清，則原審認其之前在警、偵訊之
供述顯有瑕疵，不足為被告論罪依據，核非全無所本；其此項證據之取捨與證據證明
力判斷職權行使，自亦難認違背證據法則。是檢察官上訴意旨所指摘原判決違法情形
，核與法律規定得為第三審上訴理由之違法情形，不相適合，依前揭說明，其上訴違
背法律上之程式，應予駁回。
據上論結，應依刑事訴訟法第三百九十五條前段，判決如主文。
中      華      民      國    八十九    年      二      月    二十四    日
                              最高法院刑事第六庭
                                  審判長法官  紀  俊  乾
                                        法官  楊  商  江
                                        法官  黃  正  興
                                        法官  陳  東  誥
                                        法官  張  春  福
      右正本證明與原本無異
                                              書  記  官
中      華      民      國    八十九    年      三      月      二      日


司法院資訊處製作；財團法人民間司法改革基金會備份。
